# 无论在模板方面还是内容方面如何做出水平较高的专项审计报告

提问人：偶买噶 时间：2018-01-21 14:38:59
接触过一些专项审计 包括尽调、离任之类的 个人感觉专项审计报告好像是没有定式的 但是因为没有定式 在专项审计目标明确的情况下 如何出具较高质量的专项审计报告呢 哪位大神有模板可以分享我一下么 或者给我讲一讲专项审计报告应注意的核心问题 谢谢各位大神~~~

回答人：chenyiwei
我以前 2011 年的一个培训课件，供参考。
特殊报告和附注写作技巧.ppt
(2.44 MB, 下载次数: 96)
2018-1-22 05:39 上传 点击文件名下载附件